【裁判字號】    92,交聲,971
【裁判日期】    920930
【裁判案由】    交管條例聲異
【裁判全文】
臺灣板橋地方法院交通事件裁定                    九十二年度交聲字第九七一號
    原處分機關  交通部公路總局臺北區監理所
    異議人即    甲○○
    受處分人
右列受處分人因違反道路交通管理處罰條例案件，對於交通部公路總局臺北區監理所
九十二年五月十三日北監營字第裁四０─Ｃ00000000號所為之裁決處分（原
舉發案號：臺北縣政府警察局九十二年四月三十日北縣警交字第Ｃ00000000
號），聲明異議，本院裁定如左：
    主  文
異議駁回。
    理  由
一、原處分意旨略以：異議人即受處分人甲○○於民國九十二年四月二十九日十八時
    五十五分許，駕駛車牌號碼ＦＳ─八七六號營業大客車（即臺北客運股份有限公
    司所屬７０１路公車），行至臺北縣樹林市○○路○段二十七之八號前靠站停車
    後，疏未注意行車起步前應注意前後左右有無障礙或車輛及行人，並應禮讓行進
    中車輛行人優先進行，即違反道路交通安全規則第八十九條第一項第六款規定，
    貿然起步驅車前進，適有由雙號側穿越中山路至單號側之行人簡余玉嬌，旋遭其
    車輾過而倒臥於車底下，並因而受有創傷性血氣胸、兩側肋骨輾壓性骨折等傷害
    ，而不治死亡，嗣經原舉發機關即臺北縣市政府警察局樹林分局警員舉發，再移
    送原處分機關即交通部公路總局臺北區○○○○○道路交通管理處罰條例第六十
    一條第一項第四款規定，裁處吊銷駕駛執照，並限於九十二年六月十二日前繳送
    ，如逾期仍不繳送，自同年月十三日起逕行註銷駕駛執照，駕駛執照經吊（註）
    銷後，自九十二年六月十三日起一年內不得重新考領駕駛執照等語。
二、異議意旨略以：異議人當時係遵守道路交通標誌、標線規定行車，並不知悉簡余
    玉嬌究如何遭其車撞及，且簡余玉嬌亦違反道路交通安全規則第一百三十四條之
    規定，是以並無違反道路交通安全規則致人死亡之情事，本件遭舉發及裁處，殊
    屬不當，爰聲明異議，請求撤銷原處分云云。
三、按汽車駕駛人駕駛汽車違反道路交通安全規則，因而肇事致人死亡者，吊銷其駕
    駛執照，道路交通處罰條例第六十一條第一項第四款定有明文；次汽車駕駛人行
    車起少前應顯示方向燈，注意前後左右有無障礙或車輛行人，並應讓行進中之車
    輛行人優先通行，道路交通安全規則第八十九條第一項第六款定有明文。
四、經查：本件異議人因前開交通事故涉業務過失致死罪嫌，經臺灣板橋地方法院檢
    察署檢察官向本院提起公訴，異議人於該案偵、審中，對其行車起步前未及注意
    適有行人簡余玉嬌步行，即起步驅車前進，以致其車撞擊輾過簡女，造成簡女受
    有創傷性血氣胸、兩側肋骨輾壓性骨折等傷害，因傷重不治死亡等事實，均坦承
    不諱，嗣被告並經本院以九十二年度交簡字第五六八號刑事判決判處有期徒刑五
    月（緩刑三年）確定，有該案起訴書及判決書各一份在卷足憑，足見異議人當時
    確有「駕駛汽車違反道路交通安全規則第八十九條第一項第六款規定，因而肇事
    致人死亡」之違規行為，殆無疑問，其辯稱並無違反道路交通安全規則致人死亡
    之情事云云，顯屬事後圖卸推托之詞，要無足採。本件異議人既確有前揭違規事
    實，其所陳各端，又無從憑以認定原處分機關所為之裁決處分有何違誤或不當之
    處，原處分機關援引前開道路交通管理處罰條例規定對異議人為上開處分，自屬
    適法有據，本件聲明異議為無理由，應予駁回。
五、據上論斷，應依道路交通案件處理辦法第十九條，裁定如主文。
中      華      民      國      九十二      年     九     月    三十    日
                                    臺灣板橋地方法院交通法庭
                                        法  官    潘  翠  雪
右正本證明與原本無異。
如不服本裁定，應於裁定送達後五日內向本院提出抗告狀。
                                        書記官    張  成  龍
中      華      民      國      九十二      年     九     月    三十    日


司法院資訊處製作；財團法人民間司法改革基金會備份。
